【裁判字號】    97,訴,494
【裁判日期】    980408
【裁判案由】    損害賠償
【裁判全文】
臺灣屏東地方法院民事判決               97年度訴字第494號
原      告  丙○○
                        1號
被      告  甲○○
訴訟代理人  乙○○○
上列當事人間請求侵權行為損害賠償事件，經本院刑事庭以96年
度附民字第114 號裁定移送，本院於民國98年3 月25日言詞辯論
終結，判決如下：
    主  文
原告之訴駁回。
訴訟費用由原告負擔。
    事 實 及 理 由
一、原告起訴主張：
（一）原告於民國（下同）91年2 月26日以新台幣（下同）450
    萬元之價格，向新暉通運有限公司（下稱新暉公司）購買車
    牌號碼Y3-567號營業遊覽大客車（下稱系爭車輛），仍靠行
    於新暉公司，詎乖公司負責人即被告甲○○未經原告之同意
    ，於94年10月6 日以車牌號碼Y3-567號營業遊覽大客車為擔
    保品向中租迪和股份有限公司（下稱中租迪和公司）申辦貸
    款350 萬元，設定動產抵押權予中租迪和公司，嗣被告於95
    年3 月15日起無力支付分期款且逃匿無蹤，中租迪和公司轉
    向原告求償並扣押系爭車輛，原告始悉上情而提告，案經臺
    灣屏東地方法院檢察署檢察官偵查起訴，經本院依法發布通
    緝後，於96年6 月11日為警逮捕歸案。嗣經本院以96易緝字
    第21號背信案件判決減處有期徒刑5 月確定。
（二）被告既因背信罪被判刑，原告受有損失，被告應自應負侵
    權行為損害賠償責任。查系爭車輛設有動產抵押，事後原告
    以63萬元買回，除系爭車輛損失外，原告自95年以來的精神
    損害、民、刑事之到法院開庭之交通費、名譽損失等共計35
    0萬元，應由被告賠償。
（三）聲明：被告應給付原告350 萬元，並於系爭車輛被拍賣時
    起至清償日止，按年利率百分之5計算之利息。
二、被告抗辯：被告對於本件刑事判決曾上訴，但經台灣高等法
    院高雄分院以97年度上易字第880 號判決上訴駁回確定。被
    告已對刑事判決無意見；但就本件賠償，被告與原告曾於96
    年11月19日訂立協議書，新暉公司負責人已變更為原告，依
    協議書之約定，被告之債務已經消滅，原告不應再向被告求
    償。為此，聲明：原告之訴駁回。
三、兩造不爭執之事實：
（一）兩造對於本院96年度易緝字第21號刑事判決事實不爭執。
（二）兩造對於96年11月19日訂有協議書之事實不爭執。
四、兩造爭執之事項：
（一）協議書之效力？
（二）原告依侵權行為向被告求償350萬元，是否有理？
五、本院之判斷：
（一）原告主張上開被告背信之侵權行為事實，有本院之96易緝
    字第21號背信案件刑事判決正本附卷可稽，並為兩造所不爭
    執，堪信為真實。
（二）本件之爭點為兩造簽訂之協議書效力如何？原告依侵權行
    為向被告求償350 萬元，是否有理？茲審酌如下：經查兩造
    為解決系爭車輛簽訂上開協議書之事實，並不爭執，且有被
    告提出之協議書影本為憑（見卷第18頁）。依據原告自陳：
    「被告用系爭車輛去超貸350 萬元，我之情後找被告，被告
    才開立這張280 萬元本票（應為面額250 萬元如被告提出附
    卷之本票影本）給我，是為了系爭車輛向銀行超貸的價額如
    果還清後，系爭本票要還給被告，被告的用意是要證明尚欠
    銀行280 萬元，不是350 萬元，事後兩造再訂立協議書，然
    後我才將本票還給被告。」（見卷第22頁）等情及據協議書
    第一條約定：「甲方（被告）同意將以甲方為負責人甲○○
    之新暉通運有限公司之負責人變更為乙方（原告），並由乙
    方取得所有權。」。第四條約定：「甲方於依第一條約定履
    行後，甲方所積欠乙方之債務視同消滅乙方不得再向甲方追
    究。」。而被告已依該協議約定，於96年12月25日變更登記
    原告為新暉公司負責人，此有被告提出之屏東縣政府營利事
    業登記證影本為證（見卷第19頁），原告亦未為爭執。足見
    兩造係為系爭車輛遭被告背信行為而受損失，為解決此項損
    失之債權債務關係，雙方才簽訂該協議。而因被告已履行雙
    方所簽訂之該協議，則依該協議第四條規定，被告對原告所
    負債務已經消滅，被告所辯應可採信。故原告依侵權行為向
    被告求償350 萬元，即非有理，應予駁回。
六、本件事證已臻明確，兩造其餘攻擊、防禦方法，與判決之結
    果不生影響，無庸逐一論究，末此敘明。
七、據上論結，本件原告之訴為無理由，依民事訴訟法第78條，
    判決如主文。
中    華    民    國    98    年    4     月     8    日
                  民事第二庭  法  官  胡晏彰
正本係照原本作成。
如對判決上訴，須於判決送達後廿日內向本院提出上訴狀，其未
表明上訴理由者，應於提出上訴後二十日內向本院補提理由書狀
（均須按他造當事人之人數附繕本）。
中    華    民    國    98    年    4     月    8     日
                              書記官  郭松菊


司法院資訊處製作；財團法人民間司法改革基金會備份。
